lexc/iverb.lexc
LEXICON ipresInTrans !!!! قواعد تصریف فعل حال ساده
!!!!!!!!!!!!!!!!!!!!!!!!!!!!!!!!!!!!!مگردومیان!!!!!!!!!!!!!!!!!!!!!!!!!!!!!!!!!!!!!!!
!!برای حالت مگردومیان تمام رولهای فقط این بخش را در حالت غیر فعال(کامنت) قرار دهید
!!(خط پایین)و تنها رول این بخش را فعال کنید
!: ipres;
!!!!!!!!!!!!!!!!!!!!!!!!!!!!!!!!!!!!!!!!!!!!!!!!!!!!!!!!!!!!!!!!!!!!!!!!!!!!!!!!!!!!!!!
+ش.ش۱:*م iStress;
+ش.ش۲:*ی iStress;
@C.FORMAL@+ش.ش۳:@C.FORMAL@*ه iStress;
+ش.ش۳:*د iStress;
+ش.ش۴:*یم iStress;
@C.FORMAL@+ش.ش۵:@C.FORMAL@*ین iStress;
+ش.ش۵:*ید iStress;
@C.FORMAL@+ش.ش۶:@C.FORMAL@*ن iStress;
+ش.ش۶:*ند iStress;
!!!!!!!!!!!!!!!!!!!!!!!!!!!!!!!!!!!!!!!!!!!!!!!!!!!!!!!!!!!!!!!!!!!!!!!!!!!!!!!!!!!!!!!
LEXICON presInTrans !!!! قواعد تصریف فعل حال ساده
@P.FORMAL.ON@:@P.FORMAL.ON@ ipresInTrans;

LEXICON ipres !!!! قواعد تصریف فعل حال ساده
+ش.ش۱:*م iObjectClitic;
+ش.ش۲:*ی iObjectClitic;
@C.FORMAL@+ش.ش۳:@C.FORMAL@*ه iObjectClitic;
+ش.ش۳:*د iObjectClitic;
@C.FORMAL@+ش.ش۳:@C.FORMAL@ Tintv;
+ش.ش۴:*یم iObjectClitic;
@C.FORMAL@+ش.ش۵:@C.FORMAL@*ین iObjectClitic;
+ش.ش۵:*ید iObjectClitic;
@C.FORMAL@+ش.ش۶:@C.FORMAL@*ن iObjectClitic;
+ش.ش۶:*ند iObjectClitic;
!---------------------------!
LEXICON pres !!!! قواعد تصریف فعل حال ساده
@P.FORMAL.ON@:@P.FORMAL.ON@ ipres;

LEXICON iImperInflInTransFinal
+مفرد:* iStress;
LEXICON iImperInflInTrans
!!!!!!!!!!!!!!!!!!!!!!!!!!!!!!!!!!!!!مگردومیان!!!!!!!!!!!!!!!!!!!!!!!!!!!!!!!!!!!!!!!
!!برای حالت مگردومیان تمام رولهای فقط این بخش را در حالت غیر فعال(کامنت) قرار دهید
!!(خط پایین)و تنها رول این بخش را فعال کنید
!: iImperInfl;
!!!!!!!!!!!!!!!!!!!!!!!!!!!!!!!!!!!!!!!!!!!!!!!!!!!!!!!!!!!!!!!!!!!!!!!!!!!!!!!!!!!!!!!
@D.NOTFORIMPER@:@D.NOTFORIMPER@ iImperInflInTransFinal;
+ش.ش۵:*ید iStress;
@C.FORMAL@+ش.ش۵:@C.FORMAL@*ین iStress;
+ش.ش۴:*یم iStress;
!!!!!!!!!!!!!!!!!!!!!!!!!!!!!!!!!!!!!!!!!!!!!!!!!!!!!!!!!!!!!!!!!!!!!!!!!!!!!!!!!!!!!!!
LEXICON ImperInflInTrans
@P.FORMAL.ON@:@P.FORMAL.ON@ iImperInflInTrans;

LEXICON iImperInflFinal
+مفرد:* iObjectClitic;
LEXICON iImperInfl !!!! قواعد تصریفی پایانی فعل امری غیر رسمی
@D.NOTFORIMPER@:@D.NOTFORIMPER@ iImperInflFinal;
+ش.ش۵:*ید iObjectClitic;
@C.FORMAL@+ش.ش۵:@C.FORMAL@*ین iObjectClitic;
+ش.ش۴:*یم iObjectClitic;
!------------------------!
LEXICON ImperInfl !!!! قواعد تصریفی پایانی فعل امری
@P.FORMAL.ON@:@P.FORMAL.ON@ iImperInfl;

LEXICON iRawPres
دار pres;
باش presInTrans;  !!! هنوز این سکشن (presInTrans) تعریف نشده است.
کن pres;
ش ipres;
!!!د
!!!خوا

LEXICON iVpres
ا ipresInTrans;
اوفت ipresInTrans;!!!!corpus-duplicate
افشون ipres;
پاشون ipres;
پرون ipres;
پزون ipres;
پوسون ipres;
پوشون ipres;
پکون ipres;
پلاسون ipres;
پیچون ipres;
تابون ipres;
تازون ipres;
تارون ipres;
تراشون ipres;
ترسون ipres;
ترکون ipres;
تکون ipres;
تپون ipres;
تون ipresInTrans;
جنبون ipres;
جوشون ipres;
چپون ipres;
چرخون ipres;
چرون ipres;
چزون ipres;
چسبون ipres;
چشون ipres;
چکون ipres;
چلون ipres;
خوابون ipres;!!!!خابون
خارون ipres;
خوا ipres;!!!!خا
خراشون ipres;
خرون ipres;
خورون ipres;
خشکون ipres;
خندون ipres;
خون ipres;
خیسون ipres;
د ipres;
درخشون ipres;
دون ipres;
دوون ipres;
ذار ipres;
شین ipresInTrans;!!!!corpus
شون ipres;
رس ipresInTrans;!!!!corpus
رسون ipres;
رقص ipres;
رنجون ipres;
رنج ipresInTrans;
رون ipres;
زا ipres;
سابون ipres;
سوزون ipres;
شورون ipres;
شوت ipres;
شکون ipres;
قبولون ipres;
فهمون ipres;
فشون ipres;
کشون ipres;
کوبون ipres;
گردون ipres;
گدازون ipres;
گردون ipres;
گریزون ipres;
گریون ipres;
گسترون ipres;
گنجون ipres;
گندون ipres;
گذرون ipres;!!!!corpus
لرزون ipres;
لغزون ipres;
لمبون ipres;
مالون ipres;
مون ipresInTrans;
نالون ipres;
نشون ipres;
نوشون ipres;
ورزون ipres;
آرام pres;
آزما pres;
آشام pres;
آشفت presInTrans;!!!!virastyar
آشوب pres;
آگاه pres;
آماس pres;
آمیز pres;
ارز presInTrans;
استان pres;
افت presInTrans;
افسر pres;
افگن pres;!!!!virastyar
انجام pres;
انگار pres;
ایست presInTrans;
بار pres;
باش presInTrans;!!!!virastyar
بال pres;
براز pres;!!!!virastyar
بوس pres;
پاشان pres;!!!!virastyar
پذیران pres;!!!!virastyar
پر presInTrans;
پرس pres;
پرهیز pres;
پژمر pres;
پلاس pres;
پلک presInTrans;
پندار pres;
پوسان pres;
پیچان pres;
تاب pres;
تازان pres;
تپ presInTrans;
تراشان pres;!!!!virastyar
ترس presInTrans;
ترش presInTrans;
ترک presInTrans;
ترکان pres;
تمرگ presInTrans;
توان presInTrans;!!!!virastyar
توپ pres;
جنبان pres;
جنگ presInTrans;
جوی pres;
جه presInTrans;
چای presInTrans;
چپ presInTrans;
چر presInTrans;
چران pres;
چرب presInTrans;
چرت presInTrans;
چرخ presInTrans;
چروک presInTrans;
چس presInTrans;
چسب presInTrans;
چسبان pres;
چلان pres;
چم presInTrans;
خار presInTrans;
خراش pres;
خرام presInTrans;
خروش presInTrans;
خز presInTrans;
خشک presInTrans;
خند presInTrans;
خندان pres;
خواب presInTrans;
خور pres;
خیز presInTrans;
دان presInTrans;
در pres;
درخش presInTrans;
دو presInTrans;
دوان pres;
راست pres;
ربا pres;
رخش presInTrans;
رزم presInTrans;
رس presInTrans;
رقصان presInTrans;
رم presInTrans;
رنج presInTrans;
رنجان pres;
رو presInTrans; !!!going
روی presInTrans; !!!growing
ره presInTrans;
رهان pres;
رین presInTrans;
زایان pres;
زی presInTrans;
ژول pres;
سابان pres;!!!!virastyar
ستا pres;
ستیز pres;
سز presInTrans;
سگال pres;!!!!virastyar
سوز presInTrans;
شاش presInTrans;
شتاب presInTrans;
شتابان pres;
شکف presInTrans;
شکوف pres;
شناسان pres;
شور presInTrans;
شو presInTrans; !!becoming
شوی pres; !!!washing
صرف pres;
طلب presInTrans;
غر presInTrans;!!!!virastyar
غرمب presInTrans;
غلت presInTrans;
فرما pres;
فریب pres;
فلسف pres;
قبول pres;!!!!virastyar
کاه pres;
کپ presInTrans;
کوب pres;
کوچ presInTrans;
کوش presInTrans;
گداز pres;
گذر presInTrans;
گرا presInTrans;
گردان pres;
گرو presInTrans;
گری presInTrans;
گریز presInTrans;
گزار pres;
گستران pres;
گسل presInTrans;
گنج pres;
گند presInTrans;
گوار pres;!!!!virastyar
لاس presInTrans;
لرز presInTrans;
لرزان pres;
لق presInTrans;
لنگ presInTrans;
لیس pres;
ماس presInTrans;
موی presInTrans; !!!crying
میران pres;
نال presInTrans;
نشان pres;
نمایان pres;
نوشان pres;
ورز pres;
وز presInTrans;
یاز pres;
LEXICON iImper  !!!! واژگان پر (12/3/2016 3:43 PM )  ریشه فعل حال غیر رسمی
ا iImperInflInTrans;
اوفت iImperInflInTrans;!!!!corpus-duplicate
افشون iImperInfl;
پاشون iImperInfl;
پرون iImperInfl;
پزون iImperInfl;
پوسون iImperInfl;
پوشون iImperInfl;
پکون iImperInfl;
پلاسون iImperInfl;
پیچون iImperInfl;
تابون iImperInfl;
تازون iImperInfl;
تارون iImperInfl;
تراشون iImperInfl;
ترسون iImperInfl;
ترکون iImperInfl;
تکون iImperInfl;
تپون iImperInfl;
تون iImperInflInTrans;
جنبون iImperInfl;
جوشون iImperInfl;
چپون iImperInfl;
چرخون iImperInfl;
چرون iImperInfl;
چزون iImperInfl;
چسبون iImperInfl;
چشون iImperInfl;
چکون iImperInfl;
چلون iImperInfl;
خوابون iImperInfl;!!!!خابون
خارون iImperInfl;
خوا iImperInfl;!!!!خا
خراشون iImperInfl;
خرون iImperInfl;
خورون iImperInfl;
خشکون iImperInfl;
خندون iImperInfl;
خون iImperInfl;
خیسون iImperInfl;
د iImperInfl;
درخشون iImperInfl;
دون iImperInfl;
دوون iImperInfl;
ذار iImperInfl;
شین iImperInflInTrans;!!!!corpus
شون iImperInfl;
رس iImperInflInTrans;!!!!corpus
رسون iImperInfl;
رقص iImperInfl;
رنجون iImperInfl;
رنج iImperInflInTrans;
رون iImperInfl;
زا iImperInfl;
سابون iImperInfl;
سوزون iImperInfl;
شورون iImperInfl;
شوت iImperInfl;
شکون iImperInfl;
قبولون iImperInfl;
فهمون iImperInfl;
فشون iImperInfl;
کشون iImperInfl;
کوبون iImperInfl;
گردون iImperInfl;
گدازون iImperInfl;
گردون iImperInfl;
گریزون iImperInfl;
گریون iImperInfl;
گسترون iImperInfl;
گنجون iImperInfl;
گندون iImperInfl;
گذرون iImperInfl;!!!!corpus
لرزون iImperInfl;
لغزون iImperInfl;
لمبون iImperInfl;
مالون iImperInfl;
مون iImperInflInTrans;
نالون iImperInfl;
نشون iImperInfl;
نوشون iImperInfl;
ورزون iImperInfl;
آرام ImperInfl;
آزما ImperInfl;
آشام ImperInfl;
آشفت ImperInflInTrans;!!!!virastyar
آشوب ImperInfl;
آگاه ImperInfl;
آماس ImperInfl;
آمیز ImperInfl;
ارز ImperInflInTrans;
استان ImperInfl;
افت ImperInflInTrans;
افسر ImperInfl;
افگن ImperInfl;!!!!virastyar
انجام ImperInfl;
انگار ImperInfl;
ایست ImperInflInTrans;
بار ImperInfl;
باش ImperInflInTrans;!!!!virastyar
بال ImperInfl;
براز ImperInfl;!!!!virastyar
بوس ImperInfl;
پاشان ImperInfl;!!!!virastyar
پذیران ImperInfl;!!!!virastyar
پر ImperInflInTrans;
پرس ImperInfl;
پرهیز ImperInfl;
پژمر ImperInfl;
پلاس ImperInfl;
پلک ImperInflInTrans;
پندار ImperInfl;
پوسان ImperInfl;
پیچان ImperInfl;
تاب ImperInfl;
تازان ImperInfl;
تپ ImperInflInTrans;
تراشان ImperInfl;!!!!virastyar
ترس ImperInflInTrans;
ترش ImperInflInTrans;
ترک ImperInflInTrans;
ترکان ImperInfl;
تمرگ ImperInflInTrans;
توان ImperInflInTrans;!!!!virastyar
توپ ImperInfl;
جنبان ImperInfl;
جنگ ImperInflInTrans;
جوی ImperInfl;
جه ImperInflInTrans;
چای ImperInflInTrans;
چپ ImperInflInTrans;
چر ImperInflInTrans;
چران ImperInfl;
چرب ImperInflInTrans;
چرت ImperInflInTrans;
چرخ ImperInflInTrans;
چروک ImperInflInTrans;
چس ImperInflInTrans;
چسب ImperInflInTrans;
چسبان ImperInfl;
چلان ImperInfl;
چم ImperInflInTrans;
خار ImperInflInTrans;
خراش ImperInfl;
خرام ImperInflInTrans;
خروش ImperInflInTrans;
خز ImperInflInTrans;
خشک ImperInflInTrans;
خند ImperInflInTrans;
خندان ImperInfl;
خواب ImperInflInTrans;
خور ImperInfl;
خیز ImperInflInTrans;
دان ImperInflInTrans;
در ImperInfl;
درخش ImperInflInTrans;
دو ImperInflInTrans;
دوان ImperInfl;
راست ImperInfl;
ربا ImperInfl;
رخش ImperInflInTrans;
رزم ImperInflInTrans;
رس ImperInflInTrans;
رقصان ImperInflInTrans;
رم ImperInflInTrans;
رنج ImperInflInTrans;
رنجان ImperInfl;
رو ImperInflInTrans; !!!going
ره ImperInflInTrans;
رها ImperInfl;
رین ImperInflInTrans;
زا ImperInfl;
زی ImperInflInTrans;
زیب ImperInfl;
ساب ImperInfl;
سپر ImperInfl;
ستوه ImperInfl;
سز ImperInflInTrans;
سزا ImperInfl;!!!!virastyar
سوز ImperInflInTrans;
شاش ImperInflInTrans;
شاشان ImperInfl;
شتاب ImperInflInTrans;
شکف ImperInflInTrans;
شکن ImperInfl;
شناس ImperInfl;
شو ImperInflInTrans;
شور ImperInflInTrans;
شوران ImperInfl;
صاف ImperInfl;
طلب ImperInflInTrans;
غر ImperInflInTrans;!!!!virastyar
غرمب ImperInflInTrans;
غلت ImperInflInTrans;
فرسا ImperInfl;
فروش ImperInfl;
فکن ImperInfl;
قاپ ImperInfl;
کاو ImperInfl;
کپ ImperInflInTrans;
کن ImperInfl;
کوچ ImperInflInTrans;
کوش ImperInflInTrans;
گا ImperInfl;
گذر ImperInflInTrans;
گرا ImperInflInTrans;
گرد ImperInfl;
گرو ImperInflInTrans;
گری ImperInflInTrans;
گریز ImperInflInTrans;
گز ImperInfl;
گستر ImperInfl;
گسل ImperInflInTrans;
گمار ImperInfl;
گو ImperInfl;
گوز ImperInflInTrans;!!!!virastyar
گیران ImperInfl;
لاف ImperInflInTrans;
لغز ImperInflInTrans;
لم ImperInflInTrans;
لول ImperInflInTrans;
لهان ImperInfl;
مان ImperInflInTrans;
مک ImperInfl;
میر ImperInflInTrans;
نام ImperInfl;
نشین ImperInflInTrans;
نما ImperInfl;
نوش ImperInfl;
نهاد ImperInfl;
هراس ImperInflInTrans;
یاب ImperInfl;
